# 请教陈版，关于发行外币可转换公司债券的汇率问题

提问人：ABCA 梦梦 时间：2015-06-30 11:21:08
陈版您好，想请教您，我公司发行外币的可转换公司债券，请问月末是按历史汇率还是按照月末的汇率进行折算呢？谢谢您！

回答人：chenyiwei
1 、如果你公司的记帐本位币是人民币，则在期末进行汇兑损益调整时： （ 1 ）如果将可转债整体指定为以公允价值计量且其变动计入当期损益的金融负债，则对于以外币表示的期末公允价值，应按期末汇率折算到人民币，折算差额构成公允价值变动损益的一部分，不单独确认汇兑损益。 （ 2 ）如果将可转债进行分拆的，则： 对于主债务合同部分（普通债券）的本息，按期末汇率折算到人民币，汇兑差额按借款费用准则规定考虑其资本化／费用化问题； 对于转换权，属于权益工具的，不进行汇兑损益调整，保留历史成本金额；属于债务工具的，期末按公允价值计量，即以外币表示的期末公允价值，应按期末汇率折算到人民币，折算差额构成公允价值变动损益的一部分，不单独确认汇兑损益。
2 、如果你公司的记帐本位币是外币，目前正在把以本位币表示的报表折算到人民币，则折算过程遵循《企业会计准则第 19 号——外币折算》对外币财务报表折算的一般规定，即所有负债项目按期末汇率折算，权益项目按历史汇率折算，折算差额计入其他综合收益。